【裁判字號】    90,訴,744
【裁判日期】    900713
【裁判案由】    偽造文書
【裁判全文】
台灣台中地方法院刑事判決                            九十年度訴字第七四四號
    公  訴  人  台灣台中地方法院檢察署檢察官
    被      告  丙○○
右列被告因偽造文書等案件，經檢察官提起公訴（九十年度偵字第１７８９號），本
院判決如左：
    主      文
丙○○以故買贓物為常業，處有期徒刑貳年。
    事      實
一、丙○○於台中縣清水鎮○○路６２５號經營「翔順汽車修理廠」，經營車輛保養
    、維修之業務，因業務上之關係而結識一位有刑事責任能力綽號「大肚仔」之成
    年男子，丙○○因經營修車業務需要大批汽車零件，以壓低修車成本，竟為謀取
    不法之利益，而基於以故買贓物為常業之犯意，自８９年９月間某日起，陸續以
    顯不相當之低價，向「大肚仔」之男子，購買大批來路不明之汽車零件，以壓低
    修車成本，並與「大肚仔」之男子共同基於行使變造汽車引擎號碼與車身號碼之
    犯意聯絡，於民國８９年９月間某日，將其所有之車牌號碼E9 -0628號三陽白色
    自用小客車之引擎號碼AAAN10951號暨車身號碼等車籍資料交付該「大肚仔」之
    男子，而「大肚仔」即於８９年９月下旬某日，駕駛一部業經變造引擎號碼為
    AAAN10951號及與丙○○所有之上開汽車同一車身號碼同型式之白色自用小客車
    （原始車牌號碼為6A- 4833，引擎號碼為AAAN 28720號，係黃淑貞所有而於８９
    年８月２０日凌晨５時５０分許，在台中市○○○街一一九號前失竊。），至翔
    順汽車修理廠，以新台幣（下同）十萬元之價格出售交付於丙○○，渠等變造汽
    車引擎、車身號碼之行為，足以生損害於黃淑貞個人及監理機關對於車籍資料管
    理之正確性。丙○○買受該贓車之後，即基於為其不法所有之意圖，將其原有之
    E9-0628號車牌改懸掛於該贓車上，並於８９年９月底某日，在翔順汽車修理廠
    ，以六十二萬元之高價出售於不知情之乙○○，乙○○以為該車即為丙○○所有
    之汽車因而限於錯誤並予購買。９０年１月７日（公訴人誤植為８９年１月７日
    ），丙○○又向「大肚仔」購買一部R5-8826號豐田牌贓車（該汽車係陳梅所有
    ，於９０年１月４日晚間，在苗栗縣苑裡鎮苑裡火車站旁失竊。），作為解體使
    用，因「大肚仔」先前積欠丙○○三萬五千元債務，而以該贓車出售抵償債務。
    嗣於９０年１月１０日下午２時１０分許，經警在翔順汽車修理廠內查獲，並扣
    得已遭丙○○解體之R5-88 26號汽車及其他購入之汽車零件引擎蓋、後車箱門、
    車門、儀表板、大燈、尾燈、方向盤、變速箱、引擎汽門組、後車箱蓋等贓物。
二、案經台中縣警察局大甲分局移送臺灣臺中地方法院檢察署檢察官偵查起訴。
      理  由
一、被告丙○○除辯稱不知向「大肚仔」所購買之汽車及零件為贓物之外，就其餘事
    實均供承不諱。查上開事實已據被害人乙○○、黃淑貞、甲○○、王銘賢、丁○
    ○等人指訴無訛，另經證人戊○○（被害人陳梅之女婿）證述明確，且有各該失
    竊汽車之失竊資料、贓物領據、照片等附卷可稽，並有扣案之贓物汽車零件與車
    體可證，事證至為明確。被告雖以前詞為辯，然查其於警、偵訊中已供稱知悉「
    大肚仔」所交付之汽車及汽車零件為贓物，且查「大度仔」將被害人黃淑貞所失
    竊之三陽喜美雅歌汽車及被害人陳梅所失竊之R5-8826號汽車交付於被告之時，
    均未同時交付該二部汽車之有關證件資料，此為被告所是承，而汽車之買賣應向
    監理機關辦理登記（一般稱過戶），登記時應備可證明該車所有人及買受人之資
    料，此為一般人所知之常識，被告經營汽車修理業務，對此應比一般人更為熟悉
    ，且其並非在一般之汽車廠商購買上開汽車及零件，而係長期向「大肚仔」之男
    子購買，數量多價格又低賤，被告應知「大肚仔」所出售之汽車及零件為來源不
    正當之贓物，參以被告要以他人與其同款式之汽車冒充其所有之汽車出售，乃事
    先將其所有之汽車引擎號碼及車身號碼告知「大肚仔」，以便「大肚仔」變造號
    碼，益證被告知悉「大肚仔」所交付之汽車乃為贓物，否則焉用變造號碼以欺瞞
    他人。被告所為辯解乃屬卸責之詞，不足採信，其犯行堪以認定。
二、按汽車之引擎號碼及車身號碼，乃汽車製造廠商出廠之標誌，為表示一定用意之
    證明，屬刑法第二百二十條第一項所規定以文書論之私文書。被告與「大肚仔」
    共同變造汽車引擎及車身號碼，嗣將變造後之汽車出售於他人，以達行使之程度
    ，核其此部份所為，係犯刑法第二百十六條、第二百二十條第一項、二百十條之
    行使變造私文書罪。變造之低度行為，已為行使之高度行為所吸收，只論以行使
    罪名。其變造黃淑貞所失竊之汽車引擎、車身號碼，自足以生損害於黃淑貞個人
    及監理機關對於車籍管理之正確性。被告為以變造引擎、車身號碼之汽車出售他
    人，而事先將欲變造之號碼即其所有之汽車之上開號碼告知「大肚仔」，供「大
    肚仔」變造後再交付其出售，足見被告就此部分行為，與「大肚仔」有犯意聯絡
    及行為之分擔，為共同正犯。被告明知其向「大肚仔」所購買之黃淑貞所失竊之
    汽車，價格低賤，與其所有之同款車牌號碼E9-0628號汽車僅使用一年餘，價格
    相差甚多，竟以該贓車冒充其所有之汽車出售於不知情之乙○○，致乙○○陷於
    錯誤而以六十二萬元之高價予以購買，被告此部份所為，係犯刑法第三百三十九
    條第一項之詐欺取財罪。另查被告自８９年９月間起即陸續向「大肚仔」購買汽
    車及汽車零件贓物，用以經營汽車修理廠，恃以維生，是被告此部份所為，係犯
    刑法第三百五十條之以故買贓物為常業罪。被告為詐取他人之財物而故買贓物並
    變造汽車贓物之引擎、車身號碼，故其所犯上開各罪間，有方法與結果之牽連犯
    關係，應從較重之以故買贓物為常業罪處斷。爰審酌被告犯罪之動機、目的、手
    段、所生之危害及其品行、智識程度與犯罪後已和被害人乙○○和解等一切情狀
    ，從重量處有期徒刑二年。
三、據上論斷，應依刑事訴訟法第二百九十九條第一項前段，刑法第二十八條、第三
    百五十條、第三百三十九條第一項、第二百十六條、第二百十條、第二百二十條
    第一項、第五十五條，罰金罰鍰提高標準條例第一條前段，判決如主文。
 中      華      民      國      九十      年      七    月    十三    日
                                台灣台中地方法院刑事第七庭
                                    法  官     李添興
右正本證明與原本無異。
如不服本判決，應於判決送達後十日內，向本院提出上訴狀（須附繕本）。
                                    書記官
中      華      民      國      九十        年     七     月   十三     日
附錄
刑法第三百五十條      第三百三十九條      第二百十六條      第二百十條
第二百二十條


司法院資訊處製作；財團法人民間司法改革基金會備份。
